【裁判字號】    88,易,2979
【裁判日期】    890128
【裁判案由】    竊盜等
【裁判全文】
臺灣臺北地方法院刑事判決                        八十八年度易字第二九七九號
    公  訴  人  臺灣臺北地方法院檢察署檢察官
    被      告  甲○○
右列被告因竊盜等案件，經檢察官提起公訴（八十八年度偵字第一六九三○號），及
移送併案審理（八十八年度偵字第二一五一四號），本院判決如左：
    主  文
甲○○連續竊盜，處有期徒刑參月。又服用酒類，不能安全駕駛動力交通工具而駕駛
，處罰金陸仟元，如易服勞役，以參佰元折算壹日。
    事  實
一、甲○○前於民國（下同）八十七年間，因竊盜案件，經本院判處罰金二千元，緩
    刑二年確定，仍不知悔改，復基於意圖為自己不法所有之概括犯意，於八十八年
    七月一日十九時前某時，竊取停放在台北市○○○路○段一五二號前，乙○○所
    有車號ＡＢＹ－四八一號重機車一部，供己代步之用；又於八十八年九月十六日
    十六時許，在台北市○○區○○路十二號三樓淘兒音樂城，趁淘兒音樂城店員丁
    ○○不注意之際，徒手竊取店內ＣＤ二片，得手後藏放於西裝外套正欲逃離現場
    時，經發現報警當場查獲。嗣於八十八年七月二十一日凌晨三時，在台北市大安
    區○○○路○段四十五號其工作處飲酒後，其體內血中酒精濃度約為○．一一％
    ，甲○○應知其已不能安全駕駛動力交通工具，竟仍騎乘上開竊取之重機車，慢
    速行駛，途經台北市○○○路○段、金華街口處，為警攔檢查獲，經到場處理之
    警員測試甲○○呼氣，其酒精濃度為每公升０．五九毫克，而查獲上情。
二、案經台北市政府警察局大安分局移送臺灣臺北地方法院檢察署檢察官偵查起訴。
    理  由
一、訊據被告甲○○對於竊取ＣＤ二片之犯行坦承不諱，惟否認其餘犯行，辯稱：伊
    並無竊取ＡＢＹ－四八一號機車，因伊於八十六年間向天豪車行李姓老闆購買一
    部二手車，需經常修理，經告知該老闆，車行老闆就給他一把鑰匙，叫伊去台北
    市○○○路○段去牽車，若好騎則將車便宜賣給伊，並非竊取該機車，伊當時精
    神狀況不太好，不曉得是竊取他人之物；又伊雖有喝酒，伊當時已清醒，並無不
    能安全駕駛的情形云云，惟查：
（一）、被告甲○○右揭竊車之事實，業據被告於警訊時坦承不諱，而車號ＡＢＹ－
    四八一號機車為被害人乙○○所有，於八十八年七月一日十九時許，在台北市○
    ○○路○段一五二號前失竊，於八十八年七月二日上午十一時向中山分局長安派
    出所報案，業據被害人乙○○於警訊時指陳在卷，並有贓物認領保管單、車輛竊
    盜、車牌失竊資料個別查詢報表－查詢車輛認可資料在卷可參。次查，被告甲○
    ○於偵查中自承伊未向李老闆拿機車行照，亦未辦理過戶，而於本院審理時自承
    未交付機車價金等情，被告自被害人指陳機車失竊之七月一日起，迄七月二十一
    日為警查獲時止，已騎乘二十日左右，依一般經營車行之社會常情，在購買人未
    支付價金之情況下，豈有任意將車交付他人騎用之理？況其未向監理機關辦理登
    記復未交付行車執照等車輛證明文件，與一般車輛交易之正常情況相違，所辯係
    諉卸之詞，顯難採信，上開ＡＢＹ－四八一號機車為被告所竊取，應堪認定。至
    被告甲○○於警訊時自承於八十八年六月二十四日竊車，於偵查中改稱於八十八
    年六月下旬竊車，於本院訊問時稱自八十八年七月中旬開始騎用，其前後供述不
    一，而被害人乙○○指陳發現失竊之時間係八十八年七月一日十九時許，有上開
    查詢車輛認可資料在卷可憑，自以被害人發現失竊日期為被告竊車日期較為正確
    。另被告於前開時地竊取ＣＤ二片之犯罪事實，業據證人丁○○於警訊時指證在
    卷，並有贓物認領保管收據在卷可稽，足認被告之自白與事實相符，是被告右述
    竊盜犯行可以認定。
（二）、次按酒精對人體之影響程度，依血中酒精濃度而不同，故法務部於八十八年
    五月十日召開會議研討刑法第一百八十五條之三所規定之「不能安全駕駛」之認
    定標準，會議結論認「呼氣中酒精濃度每公升０．五五毫克或血液中酒精濃度為
    ０．一一％以上，肇事率為一般正常人之十倍，認為已達不能安全駕駛標準」，
    並經各媒體廣為宣傳。查被告當日經警測試其呼氣，其酒精濃度為每公升０．五
    九毫克，則被告血中酒精濃度為０．一一％，自屬不能安全駕駛，況被告甲○○
    於查獲當日車騎的很慢，已快接近快車道，係騎於馬路中間，業據證人即查獲警
    員丙○○證述在卷，足徵被告當時情況，已因酒精而使其正常駕駛能力受到影響
    ，是被告所辯無非卸責之詞，不足採信。此外，復有酒精濃度測試單、台北市政
    府警察局舉發違反道路交通管理事件通知單（影本）各一件附卷可資佐證，本件
    事證明確，被告之犯行堪予認定。
（三）、至被告提出國軍北投醫院診斷為精神官能症之診斷證明書一紙，惟查，依本
    院訊問被告之結果，被告對於本院訊問事項均能清楚回答，且知設詞辯解，足認
    其並無達不能辨別事理心神喪失之情況，尚難為被告有利之認定，附此敘明。
二、核被告竊取他人機車及ＣＤ片之行為，係犯刑法第三百二十條第一項之竊盜罪，
    被告先後二次竊盜犯行，時間緊接，觸犯構成要件相同，顯係基於概括犯意反覆
    為之，應依連續犯論以一罪，並加重其刑。查本件被告固於警訊時自承以瑞士小
    刀撬開機車車鎖竊車，惟於偵查中及本院訊問時堅稱伊開啟上開機車時，係以機
    車鑰匙開啟，後來鑰匙掉了才改以瑞士刀開啟，而被害人乙○○於本院訊問時則
    證稱機車車鎖部位並無被破壞之跡象，此外，復查無其他積極證據證明被告甲○
    ○係使用扣案之瑞士刀竊取機車，尚難以被告於警訊時之自白為被告不利之認定
    ，是公訴人認被告觸犯刑法第三百二十一條第一項第三款之攜帶凶器竊盜犯行，
    尚有未洽，其起訴之基本事實相同，爰變更檢察官起訴之法條。另被告於八十八
    年九月十六日竊取ＣＤ二片之行為，雖未據公訴人起訴，惟與起訴部分有連續犯
    裁判上一罪之關係，本院自得併予審理。另被告服用酒類，不能安全駕駛動力交
    通工具而駕駛，核另犯刑法第一百八十五條之三之違背安全駕駛罪。被告所犯上
    開二罪，犯意各別，構成要件不同，應予分論並罰。爰審酌被告之品行、犯罪動
    機、目的、手段、所生之危害及犯罪後之態度等一切情狀，分別量處如主文所示
    之刑，並諭知罰金易服勞役之折算標準。另扣案之瑞士刀一把，被告堅稱非供竊
    車所用，並無其他積極證據確為被告竊車使用之物，又非違禁物，爰不予宣告沒
    收，附此敘明。
據上論結，應依刑事訴訟法第二百九十九條第一項前段、第三百條，刑法第五十六條
、第三百二十條第一項、第一百八十五條之三、第四十二條第二項、罰金罰鍰提高標
準條例第一條前段，第二條，判決如主文。
本案經檢察官盧筱筠到庭執行職務。
中    華    民    國      八十九    年        一      月      二十八    日
                                    臺灣臺北地方法院刑事第三庭
                                        法  官  吳  淑  惠
右正本證明與原本無異
如不服本判決應於送達後十日內向本院提出上訴狀
                                        書記官  俞  華  民
中    華    民    國      八十九    年        二      月        三      日
附錄本案論罪科刑法條全文：
刑法第三百二十條
一意圖為自己或第三人不法之所有，而竊取他人之動產者，為竊盜罪，處五年以下有
  期徒刑、拘役或五百元以下罰金。
二意圖為自己或第三人不法利益，而竊佔他人之不動產者，依前項之規定處斷。
三前二項之未遂犯罰之。
刑法第一百八十五條之三


司法院資訊處製作；財團法人民間司法改革基金會備份。
